臺灣士林地方法院民事判決
                                   109年度簡上字第238號
上  訴  人  台新大安租賃股份有限公司
法定代理人  陳力雄  
訴訟代理人  蔡佩娟  
被  上訴人  李紘宇  
上列當事人間請求給付票款事件，上訴人對於中華民國109年6月
24日本院內湖簡易庭109年度湖簡字第787號第一審判決提起上訴
，本院於110年10月4日言詞辯論終結，判決如下：
    主      文
原判決關於駁回上訴人後開第二項之訴部分，暨訴訟費用（除確
定部分外）之裁判均廢棄。
被上訴人應就原審判命台灣華金玉國際有限公司、李傳緯連帶給
付上訴人新臺幣捌拾玖萬零陸佰陸拾壹元，及自民國一百零八年
一月十九日起至清償日止，按週年利率百分之二十計算之利息部
分，負連帶給付之責。
第一審（除確定部分外）、第二審訴訟費用，均由被上訴人負擔
。
    事實及理由
壹、程序部分：
    按言詞辯論期日，當事人之一造不到場者，得依到場當事人
    之聲請，由其一造辯論而為判決，民事訴訟法第385條第1項
    前段定有明文。被上訴人雖於民國110年9月29日具狀表示因
    疫情嚴重，無法於110年10月4日言詞辯論期日到庭（見本院
    卷第411頁）。然目前疫情屬於二級警戒，允許在適當防疫
    措施及社交距離下進行人流移動，本院亦已配合相關防疫措
    施，合議庭成員均配戴口罩，法庭現場亦設有隔板，被上訴
    人亦可及早向本院聲請採取視訊到庭之措施。惟被上訴人卻
    於言詞辯論期日前最後一個上班日始具狀到院，表明無法前
    來，應認無正當理由未於言詞辯論期日到場，復核無民事訴
    訟法第386條各款所列情形，爰依上訴人之聲請，由其一造
    辯論而為判決。
貳、實體部分：
一、上訴人起訴主張：原審共同被告台灣華金玉國際有限公司（
    下稱華金玉公司）前為購買車牌號碼0000-00之車輛，協同
    原審共同被告李傳緯及被上訴人擔任保證人，與訴外人台新
    國際商業銀行股份有限公司（下稱台新銀行）簽訂借款借據
    暨動產抵押契約書，向台新銀行借款新臺幣（下同）220萬
    元，並由華金玉公司、李傳緯與被上訴人共同簽發、面額22
    0萬元、發票日104年11月16日、到期日108年1月19日、約定
    利率週年利率20％、付款地臺北市○○區○○路0段000號1樓、免
    除作成拒絕證書及通知義務之本票1紙（下稱系爭本票）。
    嗣因被上訴人等未按期繳款，台新銀行於108年3月20日將上
    開債權讓與上訴人，經查被上訴人等尚積欠890,661元未償
    。爰依票據關係，請求被上訴人與華金玉公司、李傳緯連帶
    給付上開欠款並加計約定利息等語（華金玉公司、李傳緯其
    等於原審敗訴部分，未據聲明不服，已告確定，不在本院審
    理範圍）。
二、被上訴人則以：其對李傳緯辦理汽車貸款並不知情，亦無參
    與，更無在系爭本票或授權書上簽名用印等語置辯。
三、原審命華金玉公司、李傳緯連帶給付890,661元，及自108年
    1月19日起加計法定遲延利息，並依職權宣告假執行，駁回
    上訴人其餘請求。上訴人提起上訴，聲明：㈠原判決關於駁
    回上訴人後開第二項之訴部分廢棄。㈡被上訴人應就原審判
    命華金玉公司、李傳緯連帶給付上訴人890,661元，及自108
    年1月19日起至清償日止，按週年利率20％計算之利息部分，
    負連帶給付之責。
四、本院之判斷：
  ㈠按票據上簽名者，依票上所載文義負責；二人以上共同簽名
    時，應連帶負責；票據上之簽名，得以蓋章代之；本票發票
    人所負責任，與匯票承兌人同，對於執票人應照本票文義，
    並擔保本票之支付，此觀票據法第5 條、第6條、第121 條
    及第29條自明。次按發票人、承兌人、背書人及其他票據債
    務人，對於執票人連帶負責；執票人得不依負擔債務之先後
    ，對於前項債務人之一人或數人或全體行使追索權；執票人
    向匯票債務人行使追索權時，得請求自到期日起按約定利率
    計算之利息，票據法第96條第1 、2 項及第97條第1 項第1 
    、2 款分別定有明文。依票據法第124 條規定，前揭規定於
    本票準用之。上訴人主張被上訴人與華金玉公司、李傳緯共
    同簽發系爭本票、尚積欠上述款項之事實，業據提出系爭本
    票為證（見原審卷第11-12頁）。
  ㈡查系爭本票上發票人欄位有「李紘宇」之簽名及印文（見原
    審卷第11頁）。被上訴人雖否認系爭本票上「李紘宇」之簽
    章係其所為。然：
　　⒈對照系爭本票上「李紘宇」之印文（見原審卷第11頁），
      與被上訴人提出110年4月12日陳述答辯書上所蓋「李紘宇
      」之印文（見本院卷第354頁）及本院向第一商業銀行桃
      園分行調得紘宇顏料有限公司（下稱紘宇顏料公司）支存
      戶印鑑卡正本上負責人「李紘宇」之印文（見本院卷第16
      2頁），互核相符。
　　⒉訊據上訴人員工即證人林建志證稱：華金玉公司及李傳緯
      是公司舊客戶，因渠等有意願貸款，金額超過150萬元，
      填具聲請書等資料並經過審核後，公司請其和陳國維一起
      去對保，其和陳國維就到李傳緯及保人即被上訴人之戶籍
      地關西那裡對保。到場時確定李傳緯和被上訴人都在場，
      他們有準備雙證件和印章，核對身分證是否為正本、照片
      是否與本人相同、確認是本人後，就和他們進行簽名對保
      工作，當時由陳國維負責和車主對保，其為陪同身分，在
      車主不知情下有拍一些照片，照片中的老先生是李傳緯，
      坐在左側戴髮箍頭髮綁起來的那位是被上訴人。對保當下
      有跟客戶說明這是汽車貸款的流程、申貸的金額、期數、
      月付款等，公司審查人員也會做照會動作，照會時也會確
      認這些事項，全程有錄音。對保完畢後，由李傳緯交付支
      票，支票是在現場開立，付款人為紘宇顏料公司（按：即
      發票人為紘宇顏料公司，而被上訴人即為該公司之負責人
      ），因為被上訴人是保證人，以保人的票作為支付工具，
      被上訴人當時開票時在現場也知情。系爭本票下方對保人
      欄位有其簽名，是去關西那天簽的，李傳緯和被上訴人的
      簽名也是當場簽的等語在卷（見本院卷第190-193頁）。
      上訴人前員工即證人陳國維亦證述：其對這個案件有印象
      ，公司委託其對保，其與主管林建志一同到現場，是在關
      西一個滿偏僻的地方，可能是自己的地蓋一個類似像木屋
      的房子，在裡面對保。本件車主好像是一個公司行號，負
      責人出面，負責人是老的，是爸爸，保人是兒子。其核對
      雙證件確定是本人後，會拿出對保文件解說內容，然後給
      車主和保證人簽名，其有看到他們兩個親自簽名。記得是
      提供兒子公司的支票當作付款條件，現場開立好像滿多張
      票，系爭本票下方對保人欄位是其親簽，應該是對保當下
      簽的，本票上李傳緯和李紘宇的簽名也是現場其看著他們
      簽名。林建志庭呈的照片中，老先生是車主，其在旁邊，
      現場簽名然後蓋章，照片左側戴髮箍頭髮綁起來的好像是
      保人等語在卷（見本院卷第194-196頁）。衡以該二人經
      隔離訊問，所述大致相符，且證人陳國維已離職，與被上
      訴人亦無任何仇隙，應無甘冒偽證重罪之風險而刻意為不
      實證述之理由及必要，再觀以其證述，多有不確定或忘記
      之處，與人之記憶會隨時間而趨於模糊之常情相符，渠等
      之證詞並有證人林建志提出之照片可佐（見本院卷第216-
      250頁），應堪採信，是應認被上訴人確有擔任華金玉公
      司之連帶保證人及簽發系爭本票之事實。至被上訴人雖抗
      辯該等照片係偷拍、侵犯人權云云，惟證人林建志之拍照
      行為，乃就兩造締約所為採證行為，尚難認係侵害被上訴
      人隱私之侵權行為，反依被上訴人之陳述，可見其並未否
      認照片中之人即為被上訴人（見本院卷第354頁），益可
      徵證人上開所言堪以採信。
　　⒊另依上訴人提出照會之電話錄音譯文，照會人員撥打00000
      00000電話號碼，向自陳為「李紘宇」之人為照會，該人
      表示知悉有一台Ｍ3的車要辦貸款，貸款申請書已拿給其簽
      名，貸款總額253萬元，月付4萬餘元，是用其公司即「紘
      宇公司」的票，其原本在國外，但已經回來1年許，「紘
      宇公司」係其經營，住家和公司是同一個地方，也與其父
      親之公司在同一地方（見本院卷第88-90頁）。查手機門
      號0000000000先後為華金玉公司、紘宇顏料公司、台灣華
      鈺螢光色彩有限公司所申登，紘宇顏料公司申登期間為自
      104年11月3日起至108年10月8日止（見本院卷第138-143
      頁）；又紘宇顏料公司之負責人為被上訴人，公司登記地
      位於「新竹縣○○鎮○○○00號之1」，最後核准變更日期係10
      4年10月6日（見本院卷第42頁），上訴人提出對保時被上
      訴人之身分證影本上載其戶籍亦設於同址（見本院卷第40
      頁）；另依被上訴人95年1月1日起至104年1月8日止之入
      出境紀錄顯示，其最後一次入境為103年12月30日（見本
      院卷第254頁），距離系爭本票發票日104年11月16日約1
      年，綜合上開客觀事證，可認照會電話之對象確為被上訴
      人無訛，堪認被上訴人確有擔任連帶保證人之行為。況本
      件用以清償借款之支票係紘宇顏料公司之支票（見本院卷
      第44-46頁），其上蓋有紘宇顏料公司之大小章，若非經
      被上訴人同意，實難取得，並有偽造有價證券刑責之虞，
      被上訴人抗辯其毫不知情云云，實難採信。
　　⒋至本院前將系爭本票、臺灣中小企銀函覆被上訴人信用卡
      申請書及第一商業銀行桃園分行函覆紘宇顏料有司支存戶
      之印鑑卡，送請法務部調查局鑑定其上「李紘宇」之筆跡
      是否為同一人所簽（見本院卷第296頁），固遭該局以送
      鑑資料不足為由，表示難以鑑定（見本院卷第314頁），
      惟其僅係表示「無法鑑定」，並非認定上開資料中「李紘
      宇」之簽名「非同一人所簽」；況本院多次命被上訴人本
      人到庭，並告知如未到庭可能致生訴訟上不利益（見本院
      卷第108、170頁），被上訴人無正當理由均未到庭，致無
      從補正筆跡鑑定樣本，核屬相當於有民事訴訟法第282條
      之1妨礙證明之情形，依法亦應認為他造即上訴人關於系
      爭本票上李紘宇之簽名與被上訴人本人簽名一致之主張為
      真實。
　　⒌綜上，應堪認上訴人持有之系爭本票係被上訴人與華金玉
      公司、李傳緯共同簽發。
　㈢系爭本票既為被上訴人與華金玉、李傳緯共同簽發，則上訴
    人以經提示尚有如前所述之欠款未獲清償，請求華金玉公司
    、李傳緯及被上訴人連帶給付積欠之票款暨約定利息，自屬
    有據。
五、綜上所述，上訴人請求被上訴人與華金玉公司、李傳緯連帶
    給付890,661元，及自108年1月19日起至清償日止，按週年
    利率20％計算之利息，核屬有據，應予准許。原審為上訴人
    敗訴之判決，尚有未洽，上訴意旨指摘原判決此部分不當，
    求予廢棄改判，為有理由，爰由本院予以廢棄改判如主文第
    二項所示。
六、本件事證已臻明確，兩造其餘攻擊防禦方法及未經本院援用
    之證據，經本院斟酌後，認為均不足以影響本判決之結果，
    爰不一一論駁，併此敘明。
七、據上論結，本件上訴人之上訴為有理由，民事訴訟法第436
    條之1第3項、第463條、第450條、第78條，判決如主文。
中　　華　　民　　國　 110　　年　　11　　月　　4　　日
                  民事第五庭　審判長法　官　蔡志宏
　　　　　　　　　　　  　　　　　　法　官　趙彥強
　　　　　　　　　　　　  　　　　　法　官　謝佳純
以上正本係照原本作成。
本件判決不得上訴。
中　　華　　民　　國　　110 　年　　11　　月　　4 　　日
                                    書 記 官  陳怡文